# 商誉还是无形资产

提问人：cfo000000 时间：2020-06-05 14:33:12
药企收购中，收购公司看重标的公司的GSP资质、药品经营许可证，收购时产生溢价，商誉所在的资产组如何判断？GSP资质、药品经营许可证是否可单独作为无形资产，还是溢价全部作为商誉？假如收购时没有评估，GSP资质、药品经营许可证的价值怎么判断，除了有些资质，标的公司基本上无经营。假如确认为商誉，标的公司年底无经营，是否要判定商誉全额减值，在收购当年就全部减值是否不妥？

回答人：chenyiwei
1 、在收购方的合并报表中，GSP资质、药品经营许可证应单独作为无形资产，，并合理确定受益年限和摊销年限。
2 、如果“除了有些资质，标的公司基本上无经营”，即收购的目的就是为了取得这些资质，则在收购方的合并报表层面应将收购溢价全部确认为无形资产，并分别确定单项无形资产的公允价值和预计收益年限（需通过PPA评估），分别在各自受益年限内摊销。“标的公司年底无经营，是否要判定商誉全额减值，在收购当年就全部减值”不妥。